台灣苗栗地方法院刑事判決　　　　　　　　　　　　　九十一年度易字第四一七號
　　公　訴　人　臺灣苗栗地方法院檢察署檢察官
　　被　　　告　己○○
　　　　　　　　戊○○
　　　　　　　　甲○○
　　　　　　　　乙○○
　　　　　　　　丁○○
右列被告因賭博案件，經檢察官聲請以簡易判決處刑（九十年度偵字第二三八二號）
，本院認不宜以簡易判決處刑，改依通常程序審理，本院判決如左：
    主  文
己○○共同以賭博為常業，處有期徒刑貳月，如易科罰金，以參佰元折算壹日。緩刑
貳年。扣案如附表編號壹至編號拾肆所示之物，均沒收。
戊○○、甲○○連續在公眾得出入之場所賭博財物，各處罰金壹仟元，如易服勞役，
均以參佰元折算壹日。扣案如附表編號壹至編號玖所示之物，均沒收。
乙○○在公眾得出入之場所賭博財物，處罰金壹仟伍佰元，如易服勞役，以參佰元折
算壹日。扣案如附表編號壹至編號玖所示之物，均沒收。
丁○○無罪。
    事  實
一、丙○○（另行審結）係址設苗栗縣銅鑼鄉○○村○○路十七之一號之「金像獎遊
    樂場」之負責人，基於常業之犯意，在上址公眾得出入之場所擺設電動機具，即
    彈珠台九台、小丑水果盤五台、樸克單機一台、皇冠列車水果盤二臺、水果盤二
    臺、超八水果盤二臺、麻將三台十三支撲克六台，並自民國八十九年八月起，以
    每月新壹幣（下同）四、五萬元不等之代價，僱用與其有犯意聯絡之己○○在現
    場從事開分及兌換現金之工作，共同與不等定之人賭博財物，並以之為常業。參
    與賭博之人每次至少需繳付一百元，以一比一、一比五或一比十不等比率開分押
    注。俟押注完畢洗分後，所餘分數可兌換寄分卡，分別有一百分、五百分與一千
    分三種，留待下次把玩機具時使用，知道門路之熟客，則可兌換同比率之現金，
    倘未押中分數，則所下賭注均歸丙○○贏取。
二、戊○○、甲○○基於賭博之概括犯意，於八十九年十一月中旬某日起至九十年元
    月中旬某日止，至上址金像獎遊藝場內把玩電動機具，俟押注完畢洗分後，分別
    依所贏得之分數，向丙○○、己○○等人兌換等分積分卡後，再以一比一之比率
    換取現金多次；乙○○則基於賭博之犯意，於九十年二月二十七日上午十時許，
    進入前址金像獎遊藝場內把玩電動機具，嗣於同日下午二時三十分許，經警持搜
    索票至現場搜索，當場查獲乙○○在上址「金像獎遊藝場」內把玩電動機具及開
    分員己○○，並當場扣得電動賭具如附表編號一至編號八所示機台三十台、櫃台
    兌換處之賭資九千一百五十元、及丙○○所有供犯罪所用之寄分卡九十八張、監
    視器一台、監視鏡頭二組、電腦主機一台、電腦顯示器一臺、帳簿一本。戊○○
    、甲○○則在其等前開賭博犯行未為任何有偵查犯罪職權之公務員已知悉前，向
    警員主動供述其賭博之犯行，並接受裁判。
三、案經苗栗縣警察局苗栗分局報請臺灣苗栗地方法院檢察署檢察官偵查起訴。
    理  由
壹：有罪部分
一、訊據被告己○○、戊○○、甲○○對於右揭事實，均坦承不諱；被告乙○○則否
    認涉犯賭博罪，辯稱：伊自九十年農曆年後，曾至該店把玩機台，查獲時係把玩
    十三張之機台，以一比一之比率開分，但因為每次均輸，迄今已積欠五、六萬元
    ，未曾兌換積分卡，查獲當時伊正在把玩機台，沒有兌換現金云云。惟查：
（一）訊據被告己○○業已坦承：伊自八十九年八月間起任職於上址之金像獎遊樂場
      當開分員，一直到九十年二月二十七日經警查獲後才離開，店內機台把玩後，
      可先兌換積分卡，在持積分卡向伊或丙○○以一比一之比率兌換現金，伊曾換
      過現金給戊○○、甲○○，是針對店裡較熟、曾見過之客人換的等語（參見本
      院卷三九頁、四一頁、四三至四五頁筆錄），核與同案被告即賭客戊○○供稱
      承：伊於八十九年五、六月間，一直到八十九年底，曾至丙○○店裏玩，但確
      實時間，忘了，應該以警訊時所稱：於八十九年十一月中旬某日起至十二月底
      ，於九十年二中旬也曾去玩過的為準，因為當時離案發較近，警察也沒有脅迫
      伊，均是伊自由陳述的，伊與丙○○沒有糾紛，伊曾在該店以積分卡向己○○
      換過現金，伊所言均屬實等語（參見本院卷四七至五十頁、五二頁筆錄）、同
      案被告甲○○於其所涉犯之賭博罪，亦曾到庭供承：伊對檢察官聲請簡易判決
      處刑書所載事實，並無意見，伊確實曾在前開金像獎遊樂場換過錢，之後並到
      派出所自首等語相符（參見偵卷第四三頁警訊筆錄、本院卷七七頁至七九頁筆
      錄）均相符合，且互核其等就該店內機台把玩洗分後兌換現金之過程均相同，
      並有電動機具如附表編號一至編號八所示機台三十台、賭資九千一百五十元、
      及丙○○所有供犯罪所用之寄分卡九十八張、監視器一台、監視鏡頭二組、電
      腦主機一台、電腦顯示器一臺、帳簿一本。被告己○○、戊○○、甲○○之自
      白與事實相符，均足堪憑採。
（二）被告乙○○雖否認賭博，辯稱：雖曾數度到該店把玩機台，前後開分了四、五
      萬元，都輸了，查獲當天把玩十三張機台，開分比率為一比一，還在玩時即被
      查獲了云云，然參之本件扣案之電動機具三十台，其押注結果僅螢幕上之分數
      增減而已，此外並無藉由音效、燈光、畫面或內容變化產生娛樂效果，此為被
      告所明知，其雖辯稱：想贏機器，不服輸云云（參見本院六一、六三頁筆錄）
      ，倘押注後所餘分數不能兌換現金或財物，又限制開分比率為一比一，則上開
      機具即缺乏吸引顧客前來把玩之誘因，被告豈會在輪了四、五萬元之後，一再
      前往把玩？況且被告坦承：如果該店贏分數可以兌換現金的話，伊是會去換的
      等語（參見本院卷六四頁），佐以同案被告即賭客戊○○供稱：該店如果不可
      以給人家換錢，伊怎會一直去玩等語（參見本院卷六四頁筆錄），則被告乙○○經警查獲當時，應係基於想藉由贏得分數換錢之賭博犯意把玩十三張機台，
      而非純粹娛樂消遣甚明，其所辯應係卸責之詞，不足採信。
二、核被告己○○所為，提供兌換現金予客人，顯係以恃賭為生，是其所為，係犯刑
    法第二百六十七常業賭博罪，其與僱主丙○○間，有犯意之聯絡及行為之分擔，
    應論以共同正犯；核被告戊○○、甲○○、乙○○所為，則均係犯刑法第二百六
    十六條第一項前段在公眾得出入之埸所賭博罪。被告戊○○、甲○○，前後多次
    賭博犯行，時間緊接，犯罪手法及構成要件均相同，顯係基於概括犯意反覆為之
    ，應依連續犯之規定，論以一罪，並加重其刑。而被告戊○○、甲○○在有偵查
    權之機關尚未發覺其等賭博犯行時，主動供述前開賭博之情事，並接受裁判，業
    據其二人供明在卷，並有警訊筆錄附卷可參（附於偵卷第三九頁至四十頁、四二
    至四三頁），其二人符合自首之要件，均應依法減輕其刑，並均先加後減之。爰
    審酌被告四人各自之犯罪動機、被告己○○受僱身份及犯罪期間、被告己○○、
    戊○○、甲○○坦承犯行，態度非常好、被告乙○○則未能坦承犯行之態度暨公
    訴檢察官具體量刑之請求等一切情狀，各量處如主文第一至第二項所示之刑，並
    分別諭知易科罰金及易服勞役之折算標準，以示懲儆。末查，被告己○○前未曾
    受有期徒刑以上刑之宣告，此有臺灣高等法院被告全國前案紀錄表及台灣苗栗地
    方法院檢察署刑案資料查註紀錄表各一份附卷可稽，經此偵查程序當知所警惕，
    信無再犯之虞，及檢察官之請求，故所宣告之刑以暫不執行為當，併諭知緩刑二
    年，以啟自新。另附表編號一至編號九查扣之機具、賭資，係當場查獲之賭博器
    具及兌換籌碼處之財物，應依刑法第二百六十六條第二項之規定宣告沒收；另扣
    案之同附表編號十至編號十四所示之物，係被告丙○○所有且供犯罪所用之物，
    併依刑法第三十八條第一項第二款沒收。
貳、被告丁○○被訴常業賭博無罪部分：
一、公訴意旨另略以：被告丁○○與前述被告己○○、另行審結之被告即僱主丙○○
    間，有賭博之犯意連絡，而在場從事現場開分及兌換積分卡工作，而共同與不特
    定人賭博財物，並以之為常業，因認被告丁○○所為，係犯刑法第二百六十七條
    常業賭博罪嫌等語。
二、按犯罪事實應依證據認定之，無證據不得推定其犯罪事實；又不能證明被告犯罪
    或其行為不罰者，應諭知無罪之判決，刑事訴訟法第一百五十四條、第三百零一
    條第一項分別定有明文。
三、訊據被告丁○○，迭自警訊、偵查及本院審理時，均堅決否認有受僱於丙○○，
    在前開遊樂場擔任兌換現金予客人之工作，辯稱：伊等僅於該店內員工請假時，
    至店裏幫看店而已，不知店裏有讓熟客向老闆丙○○或店員己○○以積分卡兌換
    現金的事等語。經查：
    被告丁○○並非固定受僱於同案被告丙○○，僅偶而在人手不足時，至該店幫忙
    ，並未與客人兌換現金等情，業據被告丁○○供承在卷，核與丙○○供述情節相
    符，亦核與己○○供稱：丁○○僅有時幫忙看店而已，並未換錢予客人等語（參
    見本院卷第四四頁筆錄）、同案被告即多次前往該遊藝場賭博之客人戊○○、甲○○亦明確供稱：僅跟己○○、丙○○換過現金等語（參見本院卷四七頁筆錄、
    四九頁、七九頁筆錄），足徵，同案供犯己○○一再供承：該遊樂場之經營方式
    係熟客才可向伊及老闆丙○○兌換現金等語，應屬事實，自難以此責令僅偶而至
    該遊樂場幫忙之被告丁○○能知悉雇主之經營模式，參以本案其他被告均無人指
    述被告丁○○曾參與兌換現金，此外，亦查無其他積極證據足資證明被告丁○○
    與被告丙○○、己○○間有何賭博之犯意聯絡，其辯稱：不知店裏可以兌換現金
    等語，尚可採信。揆諸前開說明，自應為告丁○○無罪之諭知。
據上論斷，應依刑事訴訟法第四百五十二條、第二百九十九條第一項前段、第三百零
一條第一款，刑法第二十八條、第五十六條、第二百六十六條第一項、第二百六十七
條、第六十二條前段、第四十一條第一項前段、第四十二條第二項、第二百六十六條
第二項、第三十八條第一項第二款，罰金罰鍰提高標準條例第一條前段、第二條，判
決如主文。本案經檢察官黃棋安到庭執行職務。
中      華      民      國    九十一    年      八      月    二十七    日
                                    臺灣苗栗地方法院刑事第二庭
                                        法  官  黃  賢  婷
右正本證明與原本無異。
如不服本判決，應於送達後十日內向本院提出上訴狀(須附繕本)，上訴於台灣高等法
院台中分院。
                                        書記官  陳  文  聰
中      華      民      國    九十一    年      八      月    二十七    日
所犯法條
中華民國刑法第二百六十六條在公共場所或公眾得出入之場所賭博財物者，處一千元
以下罰金。但以供人暫時娛樂之物為賭者，不在此限。當場賭博之器具與在賭檯或兌
換籌碼處之財物，不問屬於犯人與否，沒收之。
中華民國刑法第二百六十七條
附表
編號     名   稱                   數  量
一、    彈珠台機台                九台（含電玩積體電路版九片）
二、    小丑水果盤機台            五台（含電玩積體電路版五片）
三、    撲克台機台                一台（含電玩積體電路版一片）
四、    皇冠列車水果盤機台        二台（含電玩積體電路版二片）
五、    水果盤機台                二台（含電玩積體電路版二片）
六、    超八水果盤機台            二台（含電玩積體電路版二片）
七、    麻將台機台                三台（含電玩積體電路版三片）
八、    十三支撲克機台            六台（含電玩積體電路版六片）
九、    賭資                      九千一百五十元
十、    金、綠、紅等三色計分卡    總共九十八張
十一、  監視器鏡頭                二個
十二、  監視器螢幕                一個
十三、  電腦主機                  一台
十四、  電腦螢幕                  一台
